【裁判字號】    97,易,144
【裁判日期】    970506
【裁判案由】    竊盜
【裁判全文】
臺灣花蓮地方法院刑事判決               97年度易字第144號
公  訴  人  臺灣花蓮地方法院檢察署檢察官
被      告  丁○○
                    （現於臺灣花蓮監獄另案執行中）
上列被告因竊盜案件，經檢察官提起公訴（97 年度偵緝字第112
號），被告於準備程序中就被訴事實為有罪之陳述，經本院裁定
改以簡式審判程序，並判決如下：
    主  文
丁○○連續結夥三人踰越安全設備於夜間侵入住宅竊盜，累犯，
處有期徒刑壹年。
    事  實
一、鐘奇能前有傷害、竊盜等前案紀錄，於民國89年間因違反毒
    品危害防制條例案件，經臺灣臺東地方法院判處有期徒刑10
    月確定，嗣於91年9月3日執行完畢出監。詎不知悔悟，竟與
    潘基福、盧瑞昌（均業經本院另案判決確定）共同基於意圖
    為自己不法所有之概括犯意聯絡，共同於附表編號一、二所
    示時間、地點，以附表編號一、二所示之方法連續竊取附表
    編號一、二所示之物品，嗣經花蓮縣警察局鳳林分局於92年
    8 月26日持本院核發之搜索票至盧瑞昌位於花蓮縣玉里鎮萬
    麗14號之住處搜索後，並經潘基福、盧瑞昌於警詢供出上情
    始查獲。
二、案經花蓮縣警察局鳳林分局報請臺灣花蓮地方法院檢察署檢
    察官偵查起訴。
    理  由
一、按刑事訴訟法第273條之1第1 項規定除被告所犯為死刑、無
    期徒刑、最輕本刑為3 年以上有期徒刑之罪、或高等法院管
    轄第一審案件者外，於審判期日前之程序進行中，被告先就
    被訴事實為有罪之陳述時，審判長得告知被告簡式審判程序
    之旨，並聽取當事人、代理人、辯護人及輔佐人之意見後，
    裁定進行簡式審判程序。經查，本件被告丁○○被訴竊盜一
    案，為前開不得進行簡式審判程序以外之案件，且被告於本
    院行準備程序時就被訴事實為有罪之陳述，本院告知被告簡
    式審判程序之旨，並聽取被告之意見後，爰依前開規定，裁
    定改依簡式審判程序審判之，合先敘明。
二、上揭事實，業據被告於本院調查、審理時坦承不諱，核與同
    案被告潘基福、盧瑞昌於本院另案調查、審理中證述（見卷
    附本院93年度易字第41號案卷第265頁至第267頁），並經被
    害人甲○○、丙○○於警詢時證述失竊情節明確，復有贓物
    領具、現場照片及本院92年度易字第171 號判決等影本等在
    卷可證，是被告之自白與事實相符，應堪採信，被告上開犯
    行事證明確，應依法論科。
三、查被告行為後，刑法部分條文於94年2月2日修正公布，並自
    95 年7月1日施行，而修正後刑法第2條第1 項規定：「行為
    後法律有變更者，適用行為時之法律。但行為後之法律有利
    於行為人者，適用最有利於行為人之法律。」係規範行為後
    法律變更所生新舊法律比較適用之準據法，於新法施行後，
    應適用修正後刑法第2條第1項之規定，為「從舊從輕」之比
    較，新修正施行之刑法，已刪除第56條連續犯之規定，原屬
    連續犯之數個犯罪行為，依新法應論以數罪，併合處罰之，
    而依修正前之刑法第56條規定，則論以裁判上一罪，顯然罪
    刑之處罰內容發生變動，此部份之修正，自屬法律變更，應
    有新舊法之比較適用，經比較新舊法結果，以舊法較有利於
    被告。
四、按刑法第321條第1項第1 款之夜間侵入住宅竊盜罪，其所謂
    「住宅」，乃指人類日常居住之場所而言（最高法院76年臺
    上字第2972號判例參照），附表編號二所示之花蓮縣瑞穗鄉
    ○○路○段173號處所，為證人鐘子宥之住所乙節，業據其於
    警詢中陳明在卷，揆諸前揭判例意旨，應認上開處所為刑法
    第321條第1項第1 款所稱之住所。是核被告就附表編號一所
    為係犯刑法第321條第1項第4 款結夥三人竊盜罪，就附表編
    號二所為，係犯刑法第321條第1項第1款、第2款、第4 款結
    夥三人踰越安全設備於夜間侵入住宅竊盜罪，被告與潘基福
    、盧瑞昌就上開犯行間，有犯意聯絡及行為分擔，為共同正
    犯。又被告前揭2 次竊盜犯行，時間緊接，方法相同，觸犯
    構成要件相同之罪名，顯係基於概括犯意反覆為之，應依修
    正前刑法第56條連續犯之規定，論以情節較重之結夥三人踰
    越安全設備於夜間侵入住宅竊盜罪，並依法加重其刑。又被
    告有事實欄所載之科刑及執行紀錄，此有臺灣高等法院被告
    前案紀錄表乙份存卷可按，其於5 年以內再犯本件有期徒刑
    以上之罪，而依95年7月1日修正前後刑法第47條之規定，被
    告符合累犯之要件，因刑罰權規範狀態並無利或不利之變更
    ，不生新舊法比較問題，自應適用現行刑法第47條第1 項規
    定，論以累犯，並遞加重其刑（最高法院95年第8 次刑事庭
    會議決議、第21次刑事庭會議決議參照）。爰審酌被告有前
    揭犯罪前科，素行非佳，且年輕力壯，不思循以正當合法途
    徑賺錢謀生，不惟侵害被害人財產權益，更嚴重破壞社會大
    眾居家安寧，並審酌其犯罪之手段、竊取之財物價值多寡，
    以及被告犯罪後坦承犯行，態度良好等一切情狀，量處如主
    文所示之刑，以示儆懲。
五、又被告行為後，中華民國九十六年罪犯減刑條例業於96 年6
    月15日經立法院三讀通過，並自96年7 月16日施行，雖被告
    本件犯罪行為之時間係在96年4 月24日以前，然中華民國九
    十六年罪犯減刑條例第5 條規定：「本條例施行前，經通緝
    而未於中華民國九十六年十二月三十一日以前自動歸案接受
    偵查、審判或執行者，不得依本條例減刑」，而被告於檢察
    官偵查中因傳拘未到，經臺灣花蓮地方法院檢察署以93 年3
    月19日乙○東仁緝字第1459號通緝書發佈通緝，被告遲至97
    年3 月24日始自行到案等情，有臺灣花蓮地方法院檢察署通
    緝書、92年度執字第382 號訊問筆錄、撤銷通緝書等在卷可
    稽，是依前開規定，被告之上開犯罪自不得依中華民國九十
    六年罪犯減刑條例之規定減刑，附此敘明。
據上論斷，應依刑事訴訟法第299條第1項前段、第273 條之1第1
項，刑法第2條第1項前段、第28條、第321條第1項第1款、第2款
、第4款、第47條第1項，修正前刑法第56條，判決如主文。
本案經檢察官王怡仁到庭執行職務。
中    華    民    國    97    年    5     月    6     日
                  刑事第三庭    法  官  許乃文
上列正本證明與原本無異。
如對本判決不服，應於送達後10日內，向本院提出上訴狀（上訴
狀應記載具體上訴理由並應抄附繕本）告訴人或被害人如對於本
判決不服者，應具備理由請求檢察官上訴，其上訴期間之計算係
以檢察官收受判決正本之日期為準。
中    華    民    國    97    年    5     月    7     日
                                書記官
附表
┌─┬─────┬───────┬───┬──────────┬───┐
│編│時      間│地          點│被害人│行    為    方    式│竊得物│
│號│          │              │      │                    │品    │
├─┼─────┼───────┼───┼──────────┼───┤
│一│92年7月間 │花蓮縣瑞穗鄉中│甲○○│由丁○○以車牌號碼H3│行動電│
│  │某日16時許│正北路245號光 │      │-7949號自小客車搭載 │話、金│
│  │          │易商號兼住宅  │      │盧瑞昌、潘基福前往，│飾、現│
│  │          │              │      │見該屋後門未鎖，由鐘│金等物│
│  │          │              │      │奇、盧瑞昌進入屋內竊│      │
│  │          │              │      │取（侵入住宅部分未據│      │
│  │          │              │      │告訴），潘基福在屋外│      │
│  │          │              │      │把風。              │      │
├─┼─────┼───────┼───┼──────────┼───┤
│二│92年8月13 │花蓮縣瑞穗鄉溫│丙○○│由丁○○爬至2樓由廁 │電腦、│
│  │日凌晨1時 │泉路3段173號住│      │所窗戶進入屋內，再開│冷氣各│
│  │許        │宅            │      │門讓盧瑞昌、潘基福進│1台   │
│  │          │              │      │入（侵入住宅部分未據│      │
│  │          │              │      │告訴），3人共同竊取 │      │
│  │          │              │      │。                  │      │
└─┴─────┴───────┴───┴──────────┴───┘
附錄本判決論罪之法律條文：
中華民國刑法第321條
（加重竊盜罪）
犯竊盜罪而有左列情形之一者，處六月以上、五年以下有期徒刑
：
一、於夜間侵入住宅或有人居住之建築物、船艦或隱匿其內而犯
    之者。
二、毀越門扇、牆垣或其他安全設備而犯之者。
三、攜帶兇器而犯之者。
四、結夥三人以上而犯之者。
五、乘火災、水災或其他災害之際而犯之者。
六、在車站或埠頭而犯之者。
前項之未遂犯罰之。


司法院資訊處製作；財團法人民間司法改革基金會備份。
